# 非同一控制下一揽子交易

提问人：taoyi4408 时间：2017-06-06 16:43:23
请问陈版主，甲公司 2015 年非同一控制下合并A公司，持有60%的股权。支付对价与购买日A公司可辨认净资产的差额确认为商誉。
假如 2016 年继续购买A公司40%的股权，且该交易与 2015 年的交易为一揽子交易,2016年的支付对价与A公司40%的净资产（ 2016 年的交割日）公允价值的差额继续确认为商誉吗？如非一揽子交易，购买40%的股权为购买少数股权，不确认商誉，合并报表调整资本公积？谢谢！

回答人：chenyiwei
可参考《瑞华研究 2010 ～ 2016 汇编》之“问题3-2-48（如何区分一项收购少数股权的交易与企业合并是否存在关联，因而应当作为一个整体进行会计处理）”。